

# Phạm Hà Linh Dược Sĩ

# Thông tin liên hệ

Ngày sinh 27-09-1984

Giới tính Nam

Điện thoại 0908165291

Email dshalinh84@gmail.com

Địa chỉ 68/104. Đồng Nai. P15. Q10.

# Mục tiêu nghề nghiệp

Áp dụng những kinh nghiệm về kỹ năng bán hàng và sự hiểu biết về thị trường để trở thành một nhân viên bán hàng chuyên nghiệp, mang đến nhiều giá trị cho khách hàng. Từ đó giúp Công ty tăng số lượng khách hàng và mở rộng tập khách hàng.

### Kỹ năng

Kỹ năng

### Học vấn

Đại Học Y Dược Tphcm 01/2013 - 08/2017

Dược Sĩ

Trung bình khá

### Kinh nghiệm làm việc

Bệnh Viện Ung Bướu Tphcm 08/2009 - 01/2016

#### Dược Sĩ

-Cấp phát thuốc bảo hiểm, Kho lẻ - Cấp thuốc, kiểm tra tử thuốc. Thực hiện các công việc hành chính được giao. thông qua kết hợp với thầy thuốc hoặc các nhân viên y tế khác. - Nhận bàn giao tử thuốc, dụng cụ y tế, trang thiết bị trong phòng cấp cứu, phòng điều trị và các tài sản khác của khoa

#### Bệnh Viện Nhân Dân 115

08/2008 - 12/2008

#### Nhân Viên

phát thuốc theo toa Bs

SDS Việt Nam 08/2017 - 12/2017

# Sale, Sale admin.

- -giới thiệu sản phẩm VTYT của công ty đến các bệnh viện trong TP và ngoại tỉnh
- quản lý và phát triển sản phẩm.
- -Tôi đã có dịp làm việc với các bệnh viện sau: BV Da Liễu, BV Nhân Dân 115, BV Chợ Rẫy, Bv ĐH Y Dược, BV Ung Bướu, BV Bình Dân, BV Mắt, BV Đa Khoa Sài Gòn, BV Quận Gò Vấp, BV Quận 10, Bv Bình Tân, BV Huyện Củ Chi ....BV Thống Nhất (Đồng Nai)....

#### Dược phẩm Việt Hà

02/2018 - 05/2018

### trình dược viên

-giới thiệu sản phẩm của công ty đến các phòng mạch, phòng khám trong địa bàn được giao.

#### Sở Thích

- Đọc sách
- Du lịch
- Thể thao